【裁判字號】    98,訴,346
【裁判日期】    980430
【裁判案由】    毒品危害防制條例
【裁判全文】
臺灣基隆地方法院刑事判決               98年度訴字第346號
公  訴  人  臺灣基隆地方法院檢察署檢察官
被      告  甲○○
                    （另案於臺灣基隆監獄基隆分監執行）
上列被告因毒品危害防制條例案件，經檢察官提起公訴（98年度
毒偵字第15號、439號、498號），被告於準備程序進行中，就被
訴事實為有罪之陳述，經本院合議庭裁定由受命
法官獨任進行簡式審判程序，判決如下：
    主  文
甲○○所犯如附表「所犯罪名」欄所示之罪，均累犯，各處如附
表「宣告刑」欄所示之刑，應執行有期徒刑壹年，扣案之第一級
毒品海洛因壹包（驗餘淨重零點零陸肆肆零公克）併同無法析離
之包裝袋壹只，均沒收銷燬之，扣案之注射針筒貳支沒收之。
    事  實
一、甲○○前因傷害致死、違反槍砲彈藥刀械管制條例等案件，
    經法院分別判處應執行有期徒刑7 年6 月、3 年6 月確定，
    接續執行，於89年11月17日縮短刑期假釋出監，刑期至96年
    1 月11日期滿，假釋未經撤銷，未執行之刑以已執行論，視
    為執行完畢（構成累犯）。復因施用毒品案件，經觀察、勒
    戒後，認無繼續施用毒品之傾向，於97年9 月4 日執行完畢
    釋放，並由臺灣基隆地方法院檢察署檢察官以97年度毒偵字
    第1262、2062號為不起訴處分確定。
二、詎其仍未戒除毒癮，復各基於施用第一級毒品海洛因之犯意
    於下述時間、地點施用第一級毒品海洛因：
  (一)於97年11月7 日下午，在其位於基隆市○○區○○路142 號
    住處，將第一級毒品海洛因置入注射針筒內，摻水混合注射
    手肘內側皮膚靜脈血管處之方式，非法施用第一級毒品海洛
    因1 次，嗣於97年11月8 日下午3 時8 分許，在基隆市警察
    局第四分局中山派出所採尿查獲。
  (二)於98年1 月6 日下午，在其位於上址住處，以將第一級毒品
    海洛因摻入香菸，再點燃吸食之方式，非法施用第一級毒品
    海洛因1 次，嗣於98年1 月7 日上午9 時31分許，在基隆市
    警察局第四分局中山派出所採尿查獲。
  (三)於98年2 月22日下午，在其位於上址住處，將第一級毒品海
    洛因置入注射針筒內，摻水混合注射手肘內側皮膚靜脈血管
    處之方式，非法施用第一級毒品海洛因1 次，嗣於98年2 月
    23日下午2 時45分許，在基隆市○○區○○路18號前查獲，
    並扣得第一級毒品海洛因1 包（驗餘淨重0.0644公克）、其
    所有供施用第一級毒品海洛因用之注射針筒2 支。
三、案經基隆市警察局第一、四分局分別報告臺灣基隆地方法院
    檢察署檢察官偵查起訴。
    理  由
一、本件被告所犯者非為死刑、無期徒刑、最輕本刑為3 年以上
    有期徒刑之罪或高等法院管轄第一審案件，其於準備程序進
    行中，先就被訴事實為有罪之陳述，經告知其簡式審判程序
    之旨，並聽取公訴人及被告之意見後，本院依刑事訴訟法第
    273 條之1 第1 項之規定，裁定由受命法官獨任進行簡式審
    判程序，且依同法第273 條之2 規定，簡式審判程序之證據
    調查，不受第159 條第1 項、第161 條之2 、第161 條之3
    、第163 條之1 及第164 條至第170 條規定之限制，合先敘
    明。
二、上開事實，業據被告於本院準備程序及審理時坦承在卷，而
    被告於先後為警所採集之尿液經送驗結果，均呈嗎啡陽性反
    應，此有臺灣尖端先進生技醫藥股份有限公司濫用藥物尿液
    檢驗報告、臺灣檢驗科技股份有限公司濫用藥物尿液檢驗報
    告合計3 份附卷可稽。並有如事實欄所示之物品扣案足資佐
    證，又扣案之白粉1 小包，經警依菸毒檢驗包試劑初步檢驗
    結果，呈嗎啡、海洛因反應，再送交通部民用航空局航空醫
    務中心鑑驗結果，確含第一級毒品海洛因成，驗餘淨重分別
    為0.0644公克，有基隆市警察局第一分局、交通部民用航空
    局航空醫務中心98年3 月16日航藥鑑字第0981290 號毒品鑑
    定書各1 份在卷可佐。又其前因初犯施用毒品案件，經觀察
    、勒戒後，認無繼續施用毒品之傾向，於97年9 月4 日執行
    完畢釋放，並由臺灣基隆地方法院檢察署檢察官以97年度毒
    偵字第1262、2062號為不起訴處分確定等情，亦有臺灣高等
    法院被告前案紀錄表附卷足佐。綜上所陳，被告於前次初犯
    觀察、勒戒於97年9 月4 日執行完畢，5 年內再犯本案施用
    第一級毒品海洛因，罪證明確，犯行洵堪認定，自應依法論
    科。
三、論罪科刑：
  (一)查海洛因係毒品危害防制條例第2 條第2 項第1 款所定之第
    一級，核被告所為係犯毒品危害防制條例第10條第1 項之施
    用第一級毒品罪。被告持有第一級毒品海洛因之低度行為，
    應為施用第一級毒品之高度行為所吸收，不另論罪。被告所
    犯上開3 罪，犯意各別，行為不同，應予分論併罰。
  (二)被告有事實欄一、所載之前案紀錄暨科刑執行情形，有臺灣
    高等法院被告前案紀錄表、執行案件資料表各1 份在卷可稽
    ，其於受有期徒刑之執行完畢後，5 年內故意再犯有期徒刑
    以上之本罪，為累犯，所犯上開3 罪，均應依刑法第47條第
    1 項之規定加重其刑。
  (三)爰審酌被告犯罪之動機、曾有施用毒品之前科仍不知戒除，
    惟犯罪後坦承犯行，且所犯之施用毒品犯行乃戕害自己身心
    健康，並未危及他人等一切情狀，分別量處如主文所示之刑
    ，併定其應執行之刑。
四、沒收部分：
  (一)扣案之第一級毒品海洛因1 包（淨重0.0644公克），併同無
    法析離之包裝袋各1 只，上開包裝毒品之包裝袋應整體視為
    查獲之毒品，故上開毒品及包裝袋、殘渣袋，均依毒品危害
    防制條例第18條第1 項前段之規定，宣告沒收銷燬之（蓋無
    論以何種方式包裝袋與其內裝之毒品，包裝袋內均會有極微
    量毒品殘留，故上述包裝袋應整體視為查獲毒品，一併依前
    揭規定宣告沒收銷燬之，參見最高法院95年度臺上字第3739
    號、第7354號判決）。
  (二)扣案之注射針筒2 支，經核非專供施用毒品之器具，然上開
    物品均屬被告所有，其中注射針筒1 支為被告施用第一級毒
    品所用，業據被告供明在卷，爰依刑法第38條第1 項第2款
    規定宣告沒收。
據上論斷，應依刑事訴訟法第273 條之1 第1 項、第299 條第1
項前段，毒品危害防制條例第10條第1 項、第18條第1 項前段、
第23條第2 項，刑法第11條、第47條第1 項、第51條第5 款、第
38條第1 項第2 款，判決如主文。
本案經檢察官乙○○到庭執行職務。
中    華    民    國    98    年    4     月    30    日
                  刑事第三庭法  官  黃永定
以上正本證明與原本無異。
如不服本判決應於收受送達後10日內向本院提出上訴書狀，並應
敘述具體理由；其未敘述上訴理由者，應於上訴期間屆滿後20日
內向本院補提理由書（均須按他造當事人之人數附繕本）「切勿
逕送上級法院」。
中    華    民    國    98    年    4     月    30    日
                            書記官  劉珍珍
附錄論罪法條：
毒品危害防制條例第10條
I施用第一級毒品者，處 6 月以上 5 年以下有期徒刑。
II施用第二級毒品者，處 3 年以下有期徒刑。
附表：
┌───┬──────────┬───────┬───────────┐
│編號  │    犯罪行為        │所犯罪名      │    宣告刑            │
├───┼──────────┼───────┼───────────┤
│一    │97年11月7 日下午，施│施用第一級毒品│累犯，處有期徒刑柒月。│
│      │用第一級毒品海洛因。│罪            │                      │
├───┼──────────┼───────┼───────────┤
│二    │98年1 月6 日下午，施│施用第一級毒品│累犯，處有期徒刑柒月。│
│      │用第一級毒品海洛因。│罪            │                      │
├───┼──────────┼───────┼───────────┤
│三    │98年2 月22日下午，施│施用第一級毒品│累犯，處有期徒刑柒月。│
│      │用第一級毒品海洛因。│罪            │扣案之第一級毒品海洛因│
│      │                    │              │壹包（驗餘淨重零點零陸│
│      │                    │              │肆肆公克）併同無法析離│
│      │                    │              │之包裝袋壹只沒收銷燬之│
│      │                    │              │，扣案之注射針筒貳支沒│
│      │                    │              │收之。                │
└───┴──────────┴───────┴───────────┘


司法院資訊處製作；財團法人民間司法改革基金會備份。
